【裁判字號】    95,上易,116
【裁判日期】    950308
【裁判案由】    毒品危害防制條例
【裁判全文】
臺灣高等法院刑事判決                 95年度上易字第116號
上  訴  人  臺灣士林地方法院檢察署檢察官
被      告  甲○○
上列上訴人，因違反毒品危害防制條例案件，不服臺灣士林地方
法院94年度易字第61號，中華民國94年10月27日第一審判決（起
訴案號：臺灣士林地方法院檢察署93年度毒偵緝字第151號、併
辦案號：同署94年度核退毒偵字第3號、94年度毒偵字第446號、
第246號、第596號、第1080號、第1411號、第1768號、第1770號
、臺灣板橋地方法院檢察署94年度毒偵字第2155提起上訴、併本
院審理案號：臺灣台北地方法院檢察署94年度毒偵字第3579號）
提起上訴，本院判決如下：
    主  文
原判決撤銷。
甲○○連續施用第二級毒品，處有期徒刑貳年。
扣案之第二級毒品安非他命22包（共驗餘淨重壹拾柒點柒伍陸壹
公克）及20包（淨重14.5公克），均沒收銷燬；又扣案吸食器5
組、玻璃球吸食器5支、吸管4支、斜口杓共5支、玻璃球2個、分
裝袋24個、分裝夾鍵袋115只均沒收。
    事  實
一、甲○○前因施用第2級毒品安非他命案件，經依臺灣士林地
    方法院92年度毒聲字第935號裁定送觀察、勒戒後，認無繼
    續施用毒品之傾向，業由臺灣士林地方法院檢察署檢察官於
    民國92年11月7日以92年度毒偵字第1146號為不起訴處分確
    定，並於92年11月7日釋放出所。詎甲○○仍不知悔悟，於
    92 年11月7日觀察、勒戒執行完畢釋放後5年內，復基於施
    用第2級毒品安非他命之概括犯意，自93年1月底起至94年9
    月2日止，在臺北市士林區○○○路○段302巷8弄3號住處及
    其友人位於台北縣三重市之住處，台北市○○區○○路501
    巷81弄C14號及不詳處所，平均每3、4天施用1次，連續多次
    施用第2級毒品安非他命，嗣分別經警查獲如下：
    (一)於93年3月15日晚間9時30分許，在台北市○○區○○街6
    號查獲，並扣得第2級毒品安非他命透明晶體1包（淨重0.40
    公克、驗餘淨重0.39公克）。(二)於93年8月23日下午4時30分
    許，在台北縣三重市○○路○段與忠孝路1段交岔口天橋下查
    獲，並扣得第2級毒品安非他命19包（共淨重15.9504公克、
    共驗餘淨重15.8361公克）。(三)於93年9月10日凌晨0時10分
    許，在台北縣三重市○○街115號3樓、樓梯間查獲，並扣得
    第2級毒品安非他命1包（淨重0.19公克，驗餘淨重0.13公克
    ）、吸食器1組、吸管4支、分裝袋24個。(四)於93年12月10日
    14時30分許，在台北市○○區○○街76號”明道中學藍球場
    ”查獲扣得其持有第二級毒品安非他命20包（淨重14.5）分
    裝夾鏈袋115只、分裝斜口杓3支、玻璃吸食器5支等物。(五)
    於94年1 月14日下午1 時35分許，在台北市○○區○○街12
    號查獲，並扣得安非他命玻璃吸食器1支。(六)於94年1月27日
    晚間7時50分許，在台北市中山區○○○路、林森北路口查
    獲，並扣得安非他命吸食器1組、斜口杓2支。(七)於94年2月3
    日凌晨2時許，在台北市士林區○○○路○段201號前查獲。
    (八)於94年4月11日下午5時30分許，在台北縣三重市○○○路
    148巷32號5樓查獲，並扣得安非他命吸食器1組。(九)於94年7
    月2日凌晨4時35分許，在台北市○○區○○街160巷口查獲
    ，並扣得吸食器1組、玻璃球2個。(十)於94年7月8日下午3時
    45分許，在台北市○○區○○路89號查獲。(十一)於94年7月26
    晚間7時30分許，在台北市大同區○○○路○段33 5巷53號前
    查獲，並扣得第2級毒品安非他命1包（淨重1. 4公克）。
    而前開各次經警採尿送驗結果，均呈安非他命類陽性反應，
    始查悉上情。
二、案經臺北市政府警察局中山分局報請臺灣臺北地方法院檢察
    署呈請臺灣高等法院檢察署檢察長核轉臺灣士林地方法院檢
    察署偵查起訴暨臺灣士林地方法院檢察署檢察官及臺灣板橋
    地方法院檢察署檢察官移送原審併案審理及由臺灣台北地方
    法院檢察署移本院併案審理。
    理  由
一、上揭犯罪事實業經被告甲○○於本院審理時坦承不諱，且被
    告為警查獲先後所採集之尿液檢體，分別送臺灣檢驗科技股
    份有限公司及臺灣尖端先進生技醫藥股份有限公司先以酵素
    免疫分析法初步檢驗，再以氣相層析質譜儀法確認檢驗結果
    ，均呈甲基安非他命及安非他命類陽性反應，此有臺灣檢驗
    科技股份有限公司93年9 月23日、94年4 月25日、94年7 月
    15日、94年7 月26日、94年8 月11日濫用藥物尿液檢驗報告
    及臺灣尖端先進生技醫藥股份有限公司93年3 月29日、93年
    9月2日、93年12月24日、94年1月29日、94年2月16日濫用藥
    物檢驗報告各1紙在卷可稽。復有扣案之第2級毒品安非他命
    共22包（共淨重17.7561公克）、另20包 (淨重14.5公克）
    、吸食器共5組、玻璃吸食器5支、吸管4支、分裝袋24個、
    分裝夾鏈袋115只、斜口杓2支、分裝斜口杓3支、玻璃球2個
    扣案可佐。而前開扣案之第2級毒品安非他命共22包，另20
    包 (淨重14.5公克）及海洛因5包（重1.4公克），分別經憲
    兵司令部刑事鑑識中心以電子天秤法及氣相層析質譜分析法
    、台北市政府警察局刑事鑑識中心以氣相層析質譜分析法、
    內政部警政署刑事警察局以呈色試驗法及氣相層析質譜分析
    法、臺北市政府警察局中山分局以聯勤二○四廠製造之煙毒
    品檢驗Ａ包試劑檢驗結果，均含有甲基安非他命成分，有憲
    兵司令部刑事鑑識中心94年5月6日（94）安鑑字第00926號
    鑑驗通知書、台北市政府警察局93年6月29日鑑驗通知書、
    內政部警政署刑事警察局93年12月28日鑑驗通知書、台北市
    政府警察局北投分局94年7月26日毒品初步鑑驗報告單及法
    務部調查局94年7月14日鑑驗通知書各1份在卷可按，足徵被
    告前開施用第2級毒品安非他命之自白與事實相符，堪予採
    信。按施用毒品經觀察、勒戒或強制戒治執行完畢釋放後，
    5 年內再犯毒品危害防制條例第10條之施用毒品罪者，檢察
    官應依法追訴，毒品危害防制條例第23條第2 項定有明文。
    本件被告前因施用第2級毒品安非他命案件，經依原法院92
    年度毒聲字第93 5號裁定送觀察、勒戒後，認無繼續施用毒
    品之傾向，業由臺灣士林地方法院檢察署檢察官於92年11月
    7 日以92年度毒偵字第1146號為不起訴處分確定，並於92年
    11 月7日釋放出所等情，有臺灣士林地方法院檢察署92年度
    毒偵字第1146號不起訴處分書、本院被告前案紀錄表各1 份
    附卷可考。從而，被告確有於觀察、勒戒執行完畢釋放後，
    5年以內再犯毒品危害防制條例第10條第2項之施用第2級毒
    品犯行。故本件事證明確，被告犯行洵堪認定，應依法論科
    。
二、按安非他命為毒品危害防制條例第2 條第2 項第2 款所規定
    之第2 級毒品，核被告甲○○所為係犯毒品危害防制條例第
    10 條 第2 項之施用第2 級毒品罪。其施用前後持有第2 級
    毒品安非他命之低度行為為施用毒品之高度行為所吸收，不
    另論罪。又被告多次施用第2 級毒品，時間緊接，犯罪手法
    相同，並觸犯構成要件相同之罪，顯係基於概括犯意為之，
    為連續犯，應依刑法第56條規定，以一罪論，並加重其刑。
    另公訴人起訴事實雖僅敘及被告自93年1 月底某日起至93年
    3 月15日為警採尿前4 日內某時止，施用第2 級毒品安非他
    命之犯行，然檢察官就犯罪事實之一部起訴者，其效力及於
    全部，被告如事實欄所載之其餘施用安非他命犯行，並經檢
    察官移送併案審理，且與公訴人起訴之犯罪事實既具有連續
    犯之裁判上一罪關係，依審判不可分之原則，均應為起訴效
    力所及，本院自應併予審究。併予明。
三、原審以被告罪證明確，依法論科原非無見，但查被告於93年
    12月10日下午2時30分許為警查獲扣得安非他命20包（淨重
    14.5公克）、分裝斜口杓3支、玻璃吸食器5支及分裝夾鏈袋
    115只，漏未併予宣告沒收，自有未洽，公訴人上訴執此指
    摘原判決不當，為有理由，應由本院撤銷改判，爰審酌被告
    前曾有施用犯行，經觀察、勒戒後，仍無法戒除毒癮，竟再
    度涉犯且屢經警查獲，經交保或釋回後再犯，顯見其無戒毒
    決心，並審酌其犯罪動機、施用毒品之危害，施用頻繁，期
    間及犯後坦承犯行，爰量處有期徒刑二年，以昭戒。扣案
    查獲之第2級毒品安非他命共22包（共淨重17.7561公克），
    又20包（淨重14.5公克），依法不得持有，不問屬於犯人與
    否，均應依毒品危害防制條例第18條第1項前段之規定沒收
    銷燬之。扣案之吸食器5組、玻璃吸食器5支、吸管4支、分
    裝袋24個、分裝夾鏈袋115只、斜口杓2支、分裝斜口杓3支
    、玻璃球2個均為被告所有，且係供施用第2級毒品安非他命
    之用，業據被告供明在卷（見原審院94年10月13日審判筆錄
    第3頁、本院95年2月22日筆錄），為被告所有供本件施用毒
    品犯罪所用之物，爰依刑法第38條第1項第2款規定宣告沒收
    之。
據上論斷，應依刑事訴訟法第369條第1項前段、第364條、第299
條第1項前段，毒品危害防制條例第10條第2項、第18條第1項前
段，刑法第11條、第56條、第38條第1項第2款，判決如主文。
本案經檢察官劉靜婉到庭執行職務。
中    華    民    國    95    年    3     月    8     日
                  刑事第7庭   審判長法  官  陳  正  雄
                                    法  官  許  錦  印
                                    法  官  蔡  光  治
以上正本證明與原本無異。
不得上訴。
                                    書記官  陳  韋  杉
中    華    民    國    95    年    3     月    13    日
毒品危害防制條例第10條第2項
施用第二級毒品者，處 3 年以下有期徒刑。


司法院資訊處製作；財團法人民間司法改革基金會備份。
